【裁判字號】    92,易,702
【裁判日期】    920327
【裁判案由】    家暴傷害罪
【裁判全文】
臺灣高雄地方法院刑事判決                          九十二年度易字第七二號
    公  訴  人  臺灣高雄地方法院檢察署檢察官
    被      告  乙○○
右列被告因傷害案件，經檢察官聲請簡易判決處刑（九十一年度調偵字第六四六號）
，本院認不宜以簡易判決處刑，改依通常訴訟程序審理，本院判決如左：
    主  文
本件公訴不受理。
    理  由
一、公訴意旨略以被告乙○○係告訴人甲○○之妻，二人間屬於家庭暴力防治法第三
    條第一款所規定之家庭成員關係。被告於民國九十一年六月四日凌晨零時三十分
    許，在高雄市新興區○○○路五十五之三號八樓住處，與告訴人甲○○因故發生
    爭執，雙方各基於傷害之犯意，徒手互毆（甲○○傷害部分業經被告撤回告訴，
    並經不起訴處分），告訴人甲○○因此受有左顏面及右肩瘀、抓傷之傷害，因認
    被告犯刑法第二百七十七條第一項之普通傷害罪嫌，屬家庭暴力防治法第二條第
    二項規定之家庭暴力罪等語。
二、按刑法第二百八十七條規定：犯第二百七十七條第一項之罪，須告訴乃論。又刑
    事事件於偵查中或第一審法院辯論終結前，調解成立，經法院核定，並經當事人
    同意撤回者，視為於調解成立時撤回告訴或自訴，鄉鎮市調解條例第二十五條第
    二項定有明文。再按雖告訴人於第一審辯論終結前，未表明撤回告訴，然該項告
    訴乃論之刑事案件，既已於第一審辯論終結前調解成立，並經法院核定，自應視
    為撤回告訴，毋庸告訴人再為撤回告訴之表示始發生撤回告訴之效力。（最高法
    院七十九年台非字第一九九號判決、臺灣高等法院暨所屬法院八十七年法律座談
    會刑事類提案第八十五號參照）又起訴之程序違背規定者，應諭知不受理之判決
    ，並得不經言詞辯論為之，刑事訴訟法第三百零三條第一款、第三百０七條亦分
    別定有明文。
三、經查：被告與告訴人就上開傷害案件，前於民國九十一年十月二十四日，在高雄
    市新興區鄉公所調解委員會成立調解，其調解成立之內容為：雙方同時撤回告訴
    ，並拋棄其餘民事請求權。嗣該調解並經本院高雄簡易庭，於九十一年十一月八
    日核定等事實，業經本院調取本院高雄簡易庭九十一年度雄核字第一三二八號卷
    宗核閱屬實，並有相關卷證影本附卷可稽。又公訴人起訴本件被告傷害案件繫屬
    本院之時間為九十二年一月九日，亦有卷附收狀戳章可憑。從而，被告與告訴人
    既已就上開傷害案件成立調解，且調解內容為雙方撤回告訴，並於九十一年十一
    月八日經法院核定在案，參之上開規定，應視為告訴人於九十一年十月二十四日
    調解成立時，已撤回告訴，是本件公訴人於九十二年一月九日起訴本件告訴乃論
    之傷害案件時，既無合法告訴，即屬起訴程式違背規定，揆之前揭說明，爰不經
    言詞辯論，逕為諭知不受理之判決。
據上論斷，應依刑事訴訟法第四百五十二條、第三百零三條第一款、第三百零七條，
判決如主文。
中      華      民      國      九十二      年    三    月    二十七    日
                                  臺灣高雄地方法院刑事第六庭
                                      審判長法官  李政庭
                                            法官  李怡諄
                                            法官  蘇雅慧
右正本證明與原本無異。
如不服本判決，應於判決送達後十日內，向本院提出上訴狀。
                                          書記官  林誠桂
中      華      民      國      九十二      年    三    月    二十七    日


司法院資訊處製作；財團法人民間司法改革基金會備份。
